【裁判字號】    99,訴,338
【裁判日期】    990830
【裁判案由】    返還不當得利
【裁判全文】
臺灣士林地方法院民事判決               99年度訴字第338號
原      告  甲○○○
            乙○○
            己○○
            戊○○
            丙○○
前列五人共同
訴訟代理人  李志澄律師
前列五人共同
複  代理人  林美伶律師
被      告  丁○○
訴訟代理人  沈明欣律師
上列當事人間請求返還不當得利事件，本院於中華民國99年8 月
16日言詞辯論終結，判決如下：
    主  文
被告應給付原告甲○○○、原告乙○○各新臺幣壹佰零萬捌仟
佰拾元、給付原告己○○、戊○○、丙○○各新臺幣壹拾
肆萬伍仟貳佰壹拾柒元及均自民國九十九年一月二十七日起至清
償日止，按年息百分之五計算之利息。
原告己○○、戊○○、丙○○其餘之訴駁回。
訴訟費用由被告負擔百分之九十九，餘由原告己○○、戊○○、
丙○○負擔。
本判決第一項於原告甲○○○、乙○○、己○○、戊○○、丙○○分別以新臺幣拾伍萬元、新臺幣拾伍萬元、新臺幣伍萬元
、新臺幣伍萬元、新臺幣伍萬元供擔保後，得假執行。但被告如
分別以新臺幣壹佰零萬捌仟佰拾元、新臺幣壹佰零萬
捌仟佰拾元、新臺幣壹拾肆萬伍仟貳佰壹拾柒元、新臺幣
壹拾肆萬伍仟貳佰壹拾柒元、新臺幣壹拾肆萬伍仟貳佰壹拾柒元
為原告甲○○○、乙○○、己○○、戊○○、丙○○預供擔保，
得免為假執行。
原告己○○、戊○○、丙○○其餘假執行之聲請駁回。
    事  實  及  理  由
一、原告起訴主張：(一)坐落臺北縣中和市○○○段170 、100-2
    、100-6 （由100-2 地號土地分割）、100-7 （由100-2 地
    號土地分割）地號土地（下稱系爭4 筆土地）係屬原告與被
    告所共有，其中170 、100-2 、100-7 地號，於94年、95年
    間係登記為原告甲○○○、乙○○及被告丁○○應有部分各
    3 分之1 ，而100-6 地號土地則為訴外人林孫文（即原告甲○○○、乙○○、戊○○、丙○○及被告丁○○之父，原告
    己○○之配偶）所有，嗣林孫文於95年2 月11日過世後已於
    97年12月10日完成信託歸屬繼承登記為原告及被告應有部分
    各6 分之1 ，該等土地嗣經原告等於98年10月6 日辦理權利
    交換登記，交換後，前述土地其中170 、100-2 、100-7 地
    號土地登記為被告丁○○應有部分均為3 分之1 ，原告甲○○○、乙○○應有部分均各為24分之7 ，原告己○○、戊○○、丙○○之應有部分則各為36分之1 ，另100-6 地號土地
    ，則登記為被告丁○○應有部分為6 分之1 ，原告甲○○○
    、乙○○應有部分均各為24分之7 ，原告己○○、戊○○、
    丙○○之應有部分則各為12分之1 ，該4 筆土地經重測後，
    已分別改編地號為臺北縣中和市○○段218 、204 、203 、
    202 地號，兩造之應有部分則無改變。前述土地無論交換前
    交換後，依土地公告現值計算兩造各人應有部分之權利價值
    ，並按4 筆土地之公告現值之比率計算，其中被告丁○○、
    原告甲○○○、乙○○之權利價值比率均各為24分之7 ，而
    原告己○○、戊○○、丙○○之權利價值比率均各為24分之
    1 。然被告竟未經全體共有人之同意，擅將系爭4 筆土地於
    95年3 月間出租予第三人吳明宮，租期自95年3 月15日起至
    100 年3 月15日止，租金每月為新臺幣（下同）8 萬元，並
    自95年3 月15日起迄至98年11月30日止向承租人按月收取8
    萬元之租金，均供為己用，受有不當得利，致原告受有損害
    ，原告自得依據不當得利之法律關係，請求被告返還依系爭
    土地按權利價值比率計算自95年3 月15日起至98年11月30日
    止原告各人就各自權利所受之利益，即原告甲○○○、乙○○各為1,038,333 元、原告己○○、戊○○、丙○○各為14
    8,333 元。(二)至被告雖辯稱其出租予第三人吳明宮使用之範
    圍並未包含系爭202 、203 地號2 筆土地（重測前地號為中
    和市○○○段100-7 、100-6 地號）云云，惟查，系爭4 筆
    土地早於訴外人林孫文在世時，即由原告甲○○○、乙○○
    、丁○○及訴外人林孫文出租予第三人吳明宮，當時出租之
    範圍即包含前述202 、203 地號（即重測前100-7 、100-6
    地號）二筆土地，租期自90年3 月15日起至95年3 月15日止
    ，而被告於林孫文95年2 月11日過世，並於前租約屆期後，
    即未經全體繼承人之同意與第三人吳明宮辦理續約，租期自
    95年3 月15日起算，租金並未改變，租用範圍自亦未改變，
    被告所辯自不可採。系爭土地自始之租金即為每月8 萬元，
    被告亦係延續此租金金額與第三人吳明宮訂約，則此租金金
    額當即屬使用該土地可得之合理利益，被告將此租金據為己
    有，依社會通常觀念亦即屬原告等之損失，此損失與利益，
    實為相等，與土地法第97條之租金限制規定無關。(三)再者，
    有關被告主張與原告乙○○之請求抵銷部分，經查乙○○於
    本院99年訴字第280 號民事事件中，使用臺北縣中和市○○
    路200-6 號未辦保存登記建物（下稱系爭房屋）之時間，係
    自95年5 月起至98年4 月止，約三年之期間，當時係因原承
    租人部分退租後空置之期間，且於任何共有人均得自由出入
    且無異議之情形下，臨時堆放物品而已，除如附圖一所示C
    部分之工具間確有使用外，其餘B 部分則係於牆角或牆邊零
    星置放物品，並無特定位置，面積亦不確定，且亦不排除或
    妨礙其他共有人之使用，更未達於B 部分面積之一半，故此
    應僅為共有人同意之臨時使用借貸關係，自無不當得利可言
    等語。並聲明：(一)被告應給付原告甲○○○、乙○○各1,03
    8,333 元、給付原告己○○、戊○○、丙○○各148,333 元
    及均自起訴狀繕本送達翌日起至清償日按年息5 ％計算之利
    息。(二)願供擔保請准宣告假執行。
二、被告則以：(一)收取租金數額與不當得利償還之利益數額乃屬
    不同範疇，被告出租系爭土地而獲取租金，係本於被告與承
    租人間之契約關係，並非單純利用系爭不動產之結果，自非
    可逕認為直接支配不動產所獲得之利益，是原告以租金所得
    作為計算被告應償還利益之標準，應非可取，如所受利益依
    其性質或其他情形不能返還時，其償還之價額，係交易上之
    客觀價額，故如所受利益大於損害時，應以損害作為不當得
    利返還之範圍，是本件原告請求不當得利之數額應以土地法
    第97條規定，以不超過本件土地及其建築物申報總價年息百
    分之10為限，作為計算之標準。(二)被告出租予第三人吳明宮
    使用之範圍並未包含系爭202 、203 地號土地（重測前地號
    為中和市○○○段100-7 、100-6 地號），被告就系爭170
    、100-2 地號土地之權利範圍均為3 分之1 ，原告甲○○○
    、乙○○各為24分之1 、原告己○○、戊○○、丙○○各為
    36分之1 ，故原告以24分之7 權利價值比例計算被告應可分
    得之租金，實有違誤。(三)被告於本院99年度訴字第280 號民
    事事件中，曾主張被告將系爭房屋如附圖一所示A 部分143.
    3 平方公尺出租與第三人游燦才使用，每月租金為18,900元
    ，換算後每坪租金約440 元，原告乙○○未經被告同意，使
    用系爭房屋如附圖所示B 、C 部分共189.18平方公尺，用以
    堆置蘭格股份有限公司（下稱蘭格公司）物品，被告得依據
    不當得利法律關係，請求原告乙○○返還自95年5 月1 日起
    至98年10月31日止共42月，以被告系爭房屋應有部分24分之
    7 計算所得之307,230 元不當得利損害金，而以此不當得利
    返還請求權與原告乙○○在本院99年度訴字第280 號民事事
    件之請求為抵銷，就此抵銷後之餘額，被告並主張與原告乙○○在本件之請求為抵銷云云資為抗辯。並聲明：(一)原告之
    訴駁回。(二)如受不利判決，願供擔保請准宣告免為假執行。
三、兩造不爭執之事實：
  (一)系爭4 筆土地，係兩造所共有，兩造應有部分詳如原證4 表
    二所示（本院99年度士調字第27號第29頁）。
  (二)被告與訴外人吳明宮簽訂原證5 土地租賃契約，約定租金為
    每月8 萬元，租期95年3 月15日至100 年3 月15日，被告並
    自95年3 月15日起至98年11月30日止，總計已收取租金356
    萬元，被告迄今並未將上開收取之租金給付原告。
  (三)兩造係系爭房屋之共有人，應有部分分別為原告甲○○○、
    乙○○各為24分之7 ；原告己○○、戊○○、丙○○各為24
    分之1 ；被告丁○○24分之7 。
  (四)被告將系爭房屋如附圖一所示A 部分、面積143.43平方公尺
    部分，出租與第三人游燦才，租金每月18,900元，租期95年
    5 月1 日至100 年5 月1 日。
四、得心證之理由：本件原告主張被告未經其同意，將系爭4 筆
    土地出租與第三人吳明宮，受有不當得利等情，被告對於有
    出租系爭170 、100-2 地號土地之事實雖不爭執，然以前開
    情詞置辯，是本件兩造之爭點，應在於：(一)第三人吳明宮向
    被告承租土地之範圍為何？(二)原告以被告出租系爭土地所得
    租金作為計算被告應償還不當利益價額之標準，是否有理由
    ？(三)計算本件不當得利數額應有部分之標準為何？(四)被告主
    張原告乙○○使用系爭房屋如附圖所示B 、C 部分共189.18
    平方公尺，用以堆置蘭格公司物品，自95年5 月1 日起至98
    年10月31日止（爭點整理時誤載為12月31日止）共42月，以
    被告應有部分24分之7 計算所得之307,230 元（爭點整理時
    誤載為302,370 元）不當得利返還請求權，於本院99年度訴
    字第280 號民事事件抵銷後之餘額，與原告乙○○之請求為
    抵銷，有無理由？1.被告乙○○使用系爭房屋之期間為何？
    2.被告乙○○使用系爭房屋之範圍為何？3.被告乙○○是否
    有權使用系爭房屋？茲分述如下：
  (一)第三人吳明宮向被告承租土地之範圍為何？
    本件原告主張第三人吳明宮向被告承租之土地範圍除坐落臺
    北縣中和市○○○段170 、100-2 地號外，尚包括同段100-
    6 、100-7 地號土地等情，為被告所否認，辯稱：第三人吳
    明宮承租之範圍不包括同段100-6 、100-7 地號土地（重測
    後為203 、202 地號）云云。經查：系爭202 、203 地號土
    地（即重測後100-7 、100-6 地號土地）係於重測前由100-
    2 地號土地所分割，而早於訴外人林孫文在世時，即由原告
    甲○○○、乙○○、丁○○、林孫文與第三人吳明宮於90年
    3 月13日訂定租賃契約書，租期自90年3 月15日起至95年3
    月15日止，租金每月8 萬元，當時出租之範圍即包含前述20
    2 、203 地號（即重測前100-7 、100-6 地號）2 筆土地，
    此有附有附圖之土地租賃契約在卷可稽（本院卷第58-62 頁
    ），而本院至現場履勘時，第三人吳明宮當場指出其承租範
    圍及實際使用範圍，經本院委請臺北縣中和地政事務所測量
    後，確實亦包括系爭202 、203 地號土地，此有本院99年5
    月19日勘驗筆錄1 件、臺北縣中和地政事務所99年6 月4 日
    北縣中地測字第0990008383號函附之土地複丈成果圖2 件（
    以下就承租範圍測量簡稱附圖二、就實際使用範圍圖簡稱附
    圖三）各1 件在卷可參（本院卷第26-30 頁），足徵原告所
    稱被告出租予第三人吳明宮時，係援用前租約所載之「100-
    2 地號土地」，未改變承租範圍及租金乙節為真實。至於承
    租人承租土地後，非必一定全為使用，其欲保留部分空地或
    雜木地，或待陸續使用，自無不可，被告以此辯稱出租範圍
    不包含系爭100-6 、100-7 地號土地云云，自不可採。故應
    認第三人吳明宮向被告承租土地之範圍包含170 、100-2 、
    100-6、100-7 地號土地如附圖二所示斜線部分。
  (二)原告以被告出租系爭土地所得租金作為計算被告應償還不當
    利益價額之標準，是否有理由？
    按依不當得利法則請求返還不當得利，應以對方所受利益為
    度，非以請求人所受損害若干為準。被告未徵得其他共有人
    即原告之同意，即將系爭土地出租，收取租金，其不當得利
    之來源，係因逾越應有部分為使用收益（即收取之租金），
    並因而致原告就系爭土地之應有部分，因被告之前開行為而
    受有損害，被告雖抗辯原告之損害小於被告所受利益，其請
    求之金額應以土地法第97條規定之範圍為限，惟按土地法第
    97條第1 項限制房屋租金之規定，應僅限於城巿地方供住宅
    用之房屋，始有其適用，至非供居住之營業用房屋並不涵攝
    在內，此觀該條項立法本旨側重「防止房屋所有權人乘機哄
    抬租金，造成城巿居住問題」及同法第3 編第3 章「房屋及
    基地租用」第94條至第96條均就「城巿住宅用房屋」設其規
    範暨該條項蘊含摒除「城巿營業用房屋」在外之「隱藏性法
    律漏洞」有以「目的性限縮解釋」補充必要自明（最高法院
    93年度台上字第1718號判決參照）。本件被告雖將系爭土地
    附圖二所示斜線部分出租予第三人吳明宮，然並非作為建築
    房屋之基地使用，自無土地法第105 條準用第97條第1 項規
    定之適用，是被告所辯尚難憑採，則原告以被告出租系爭4
    筆土地所得租金作為計算被告應償還不當利益價額之標準，
    並無不當。
  (二)計算本件不當得利數額應有部分之標準為何？
  1.第三人吳明宮向被告承租土地之範圍係系爭170 、100-2 、
    100-6 、100-7 地號土地如附圖二斜線部分共計2,590.11平
    方公尺，每月租金為8 萬元，則每月每平方公尺之租金為30
    .8867 元，即系爭170 地號土地如附圖二所示斜線部分每月
    租金為22,320元（計算式如下：30.8867 ×722.64＝22,320
    ，以下元以下四捨五入）、系爭100-2 地號土地如附圖二所
    示斜線部分每月租金為31,989元（計算式如下：30.8867 ×
    1035.7＝31,989）、系爭100-6 地號土地如附圖二所示斜線
    部分每月租金為19,553元（計算式如下：30.8867 ×633.04
    ＝19,553）、系爭100-7 地號土地如附圖二所示斜線部分每
    月租金為6,138 元（計算式如下：30.8867 ×198.73＝6,13
    8 ）。而系爭170 、100-2 、100-7 地號，於94年至95年間
    係登記為原告甲○○○、乙○○及被告丁○○應有部分各3
    分之1 ，而100-6 地號土地則為訴外人林孫文所有，嗣林孫
    文於95年2 月11日過世後，由兩造共同繼承，應有部分各6
    分之1 。該等土地嗣經原告等於98年10月6 日辦理權利交換
    登記，交換後，前述土地其中170 、100-2 、100-7 地號土
    地登記為被告丁○○應有部分均為3 分之1 ，原告甲○○○
    、乙○○應有部分均各為24分之7 ，原告己○○、戊○○、
    丙○○之應有部分則各為36分之1 ，另100-6 地號土地，則
    登記為被告丁○○應有部分為6 分之1 ，原告甲○○○、乙○○應有部分均各為24分之7 ，原告己○○、戊○○、丙○○之應有部分則各為12分之1 ，該4 筆土地經重測後，已分
    別改編地號為臺北縣中和市○○段218 、204 、202 、203
    地號，兩造之應有部分則無改變，有原告提出之土地登記謄
    本在卷可憑（99年度士調字第27號卷第8-29頁），且為被告
    所不爭執，應堪信為真實。因第三人吳明宮承租之範圍並非
    系爭4 筆土地全部之面積，且原告之應有部分比例亦有變動
    ，即不應以原告主張之權利價值比例計算本件不當得利數額
    ，而應以原告就系爭4 筆土地實際之應有部分比例計算不當
    得利數額為當。
  2.按各共有人按其應有部分，對於共有物之全部雖有使用收益
    之權，惟共有人對於共有物之特定部分為使用收益，仍須徵
    得他共有人全體之同意，非謂共有人得對共有物之全部或任
    何一部有自由使用收益之權利。如共有人不顧他共有人之利
    益，而就共有物之全部或一部任意為使用收益，即屬侵害他
    共有人之權利，其逾越應有部分為使用收益，所受超過之利
    益，即為不當得利。被告丁○○就系爭170 、100-2 、100-
    6 、100-7 地號土地之應有部分僅分別為3 分之1 、3 分之
    1 、6 分之1 、3 分之1 ，其未徵得他共有人全體之同意，
    將系爭4 筆土地如附圖二所示斜線部分、面積2590.11 平方
    公尺部分，出租與第三人吳明宮，即應就其佔用範圍（即25
    90.11 平方公尺），按其逾越應有部分比例計算其所得之不
    當得利。被告自95年3 月15日起至98年11月30日止總計收取
    租金356 萬元，受有利益，並致原告受有損害，原告自得依
    據不當得利之法律關係請求被告給付原告甲○○○、乙○○
    各1,181,443 元（計算式詳如附表一），給付原告己○○、
    戊○○、丙○○各145,217 元（計算式詳如附表二），惟原
    告甲○○○、乙○○僅各請求1,038,333 元，故於前開原告
    甲○○○、乙○○請求之範圍內，被告自有給付之義務。
  (三)被告主張原告乙○○使用系爭房屋如附圖所示B 、C 部分共
    189.18平方公尺，用以堆置蘭格公司物品，自95年5 月1 日
    起至98年10月31日止共42月，以被告應有部分24分之7 計算
    所得之307,230 元不當得利返還請求權，於本院99年度訴字
    第280 號民事事件抵銷後之餘額，與原告乙○○之請求為抵
    銷，有無理由？
  1.原告乙○○使用系爭房屋之期間及範圍為何？
    按當事人主張有利於己之事實者，就其事實有舉證之責任，
    民事訴訟法第227 條前段定有明文。本件被告主張原告乙○○自95年5 月1 日起至98年10月31日止使用系爭房屋如附圖
    一所示B 、C 部分用以堆置物品之事實，原告雖於本院99年
    度訴字第280 號民事事件中自認有於95年5 月起至98年4 月
    止使用系爭房屋如附圖所示C 部分堆置物品乙節，然就被告
    其餘主張則予以否認，辯稱：各共有人均得自由出入系爭房
    屋，其雖於如附圖所示B 部分之牆角及牆邊零星置放物品，
    然無特定位置，面積亦不確定，且亦不排除或妨礙其他共有
    人之使用，亦未達於B 部分面積之一半等語。是被告自應就
    原告乙○○占用系爭房屋如附圖一所示B 部分、自98年5 月
    起至98年10月止仍有使用系爭房屋一如附圖一所示B 、C 部
    分之事實負擔舉證責任。而被告雖於前開案件中聲請傳喚證
    人游燦才到庭作證，然據證人游燦才到庭證稱其不知道其承
    租以外之空間由何人使用等語，自難憑此為對被告有利之認
    定。次按對於物有事實上管領之力者，為占有人，民法第94
    0 條定有明文。所謂對於物有事實上管領之力，如對於物已
    有確定及繼續之支配關係，或者已立於得排除他人干涉之狀
    態者，均可謂對於物已有事實上之管領力。本件原告乙○○
    否認其有占有系爭房屋如附圖一所示B 部分，而被告對於各
    共有人得自由出入系爭房屋乙節，並無爭執，縱原告乙○○
    有於系爭房屋如附圖一所示B 部分之牆角及牆邊零星置放物
    品，然因無特定位置，面積亦不確定，且未排除或妨礙其他
    共有人之使用，自難認原告乙○○對於系爭房屋如附圖一所
    示B 部分有事實上管領力，故應認原告乙○○僅自95年5 月
    起至98年4 月止占用系爭房屋如附圖一所示C 部分，作為堆
    置物品使用。
  2.原告乙○○是否有權使用系爭房屋？
    按98年1 月23日修正公佈前民法第820 條第1 項規定，共有
    物除契約另有訂定外，由共有人共同管理之。而所謂管理者
    ，其方法不一，各共有人依其應有部分各佔有部分特定共有
    物而為使用收益者，固屬之，即依其應有部分各按年輪流佔
    有全部共有物而為使用收益者，亦屬之。惟不論以何方法管
    理，均應由全體共有人以契約訂定之。本件原告乙○○雖主
    張其係基於借貸關係占有使用系爭房屋如附圖一所示C 部分
    ，然為被告所否認，自應由原告乙○○就此有利於己之事實
    負擔舉證責任，然原告乙○○並未舉證以實其說，自難認其
    主張為真實。
  3.原告乙○○就系爭房屋之應有部分僅有24分之7 ，其未徵得
    他共有人全體之同意，而占用系爭房屋如附圖一所示C 部分
    9.33平方公尺，即應就其佔用範圍（即9.33平方公尺），按
    其逾越應有部分比例計算其所得之不當得利。經查：被告將
    系爭房屋如附圖一所示A 部分、面積143.43平方公尺部分，
    出租與第三人游燦才，租金每月18,900元，則每平方公尺每
    月租金為131.77元（計算式如下：18,900÷143.43＝131.77
    ），被告就系爭房屋之應有部分為24分之7 ，是被告得請求
    原告乙○○給付自95年5 月起至98年4 月止之不當得利損害
    金12,909元（計算式如下：131.77×9.33×36×7/24＝12,9
    09，元以下四捨五入），被告以前開不當得利返還請求權與
    原告乙○○在98年度訴字第280 號之請求即231,525 元為抵
    銷後，已無餘額。是其於本件所為之抵銷抗辯，自屬無據。
  (四)從而，原告依據民法第179 條不當得利之法律關係請求被告
    給付原告甲○○○、原告乙○○各1,038,333 元、給付原告
    己○○、戊○○、丙○○各145,217 元，及均自起訴狀繕本
    送達翌日即99年1 月27日起至清償日止按年息5 ％計算之利
    息，為有理由，應予准許，逾此部分之請求，即屬無據，應
    予駁回。
五、本件兩造分別陳明願供擔保請准宣告及免為假執行，就原告
    勝訴部分，經核均無不合，爰分別酌定相當擔保金額宣告及
    免為假執行。就原告敗訴部分，其假執行之聲請，則失所附
    麗，應予駁回。
六、本件為判決之基礎已臻明確，兩造其餘攻擊防禦方法核與本
    件判決結果不生影響，爰不予一一論述，附此敘明。
七、訴訟費用負擔之依據：民事訴訟法第79條、第85條第1 項。
中    華    民    國    99    年    8     月    30    日
                  民事第二庭法  官  藍雅清
以上正本證明與原本無異。
如對本判決上訴，應於判決送達後20日內向本院提出上訴狀；若
委任律師提起上訴者，應一併繳納上訴審裁判費，否則本院得不
命補正逕行駁回上訴。
中    華    民    國    99    年    8     月    31    日
                            書記官  蘇意絜
附表一（原告甲○○○、乙○○部分）：
(一)170 、100-2、100-7地號土地部分：
95年3 月15日起至98年10月5 日止之租金
（22,320+31,989+6,138）×（42+21/30）×1/3＝860,362
98年10月6 日起至98年11月30日止之租金
（22,320+31,989+6,138 ）×（1+25/30 ）×7/24 ＝32,322
(二)100-6 地號土地部分：
95年3 月15日起至98年10月5 日止之租金
19,553×（42+21/30）×1/3＝278,304
98年10月6 日起至98年11月30日止之租金
19,553×（1+25/30 ）×7/24＝10,455
(三)860,362+32,322+278,304+10,455＝1,181,443
附表二（原告己○○、戊○○、丙○○部分）：
(一)170 、100-2、100-7地號土地部分：
98年10月6 日起至98年11月30日止之租金
（22,320+31,989+6,138 ）×（1+25/30 ）×1/36 ＝3,078
(二)100-6 地號土地部分：
95年3 月15日起至98年10月5 日止之租金
19,553×（42+21/30）×1/6＝139,152
98年10月6 日起至98年11月30日止之租金
19,553×（1+25/30 ）×1/12＝2,987
(三)3,078+139,152+2,987＝145,217

司法院資訊處製作；財團法人民間司法改革基金會備份。
